ACORDAO-COMPLETO-2557170

ACÓRDÃO DE RELAÇÃO

ACÓRDÃO DE RELAÇÃO 6626/2022 ATA 36/2022 - SEGUNDA CÂMARA

Acórdão 6626/2022-TCU-Segunda Câmara
Os Ministros do Tribunal de Contas da União, com fundamento no art. 143, inciso V, alínea "d", do Regimento Interno/TCU, c/c a Súmula 145/TCU e com o inciso I do art. 463 do Código de Processo Civil e com base no nos pareceres uniformes da Secretaria de Gestão de Processos (peças 185 e 186) e do Ministério Público junto ao TCU (peça 187) , ACORDAM em apostilar o item 9.3 e subitem 9.3.3 do Acórdão 5107/2021-TCU-Segunda Câmara, relator Ministro-Substituto André de Carvalho, Sessão de 30/3/2021, Ata nº 9/2021, a fim de promover a seguinte alteração, mantendo-se os demais termos do Acórdão ora retificado e informando aos interessados que o presente Acórdão pode ser acessado por meio do endereço eletrônico www.tcu.gov.br/acordaos:
Item 9.3 do Acórdão 5107/2021-TCU-Segunda Câmara: 
Onde se lê: (...) "fixando-lhes o prazo de 15 (quinze) dias, contados da notificação, para que comprovem perante o Tribunal, nos termos do art. 214, III, "a", do RITCU, o recolhimento da referida dívida em favor da Financiadora de Estudos e Projetos (Finep) , na forma da legislação em vigor, sob as seguintes condições:" 
Leia-se: (...) "fixando-lhes o prazo de 15 (quinze) dias, contados da notificação, para que comprovem perante o Tribunal, nos termos do art. 214, III, "a", do RITCU, o recolhimento da referida dívida em favor do Tesouro Nacional, na forma da legislação em vigor, sob as seguintes condições:"
Item 9.3.3 do Acórdão 5107/2021-TCU-Segunda Câmara:
Onde se lê: 
	Data da Ocorrência
	Valor Original (em R$) 
	Observação

	30/7/2006
	998.966,80
	-

	1º/8/2007
	3.181,06
	-

	30/7/2007
	11.859,99
	já restituído

	16/12/2015
	6.368,21
	já restituído

Leia-se: 
	Data da Ocorrência
	Valor Original (em R$) 
	Observação

	30/7/2006
	998.966,80
	débito

	1º/8/2007
	3.181,06
	débito

	30/7/2007
	11.859,99
	crédito

	16/12/2015
	6.368,21
	crédito

1. Processo TC-Processo 033.900/2018-3 (TOMADA DE CONTAS ESPECIAL) 
	1.1. Responsáveis: Alvaro Lopes (XXX.765.587-XX) ; Eli Guimaraes (XXX.818.567-XX) ; Fundacao Educacional de Duque de Caxias (28.754.117/0001-80) ; Sheila Magalhaes Touza (XXX.353.707-XX) ; Sylverio do Espírito Santo (XXX.087.467-XX) .
	1.2. Órgão/Entidade: Entidades/órgãos do Governo do Estado do Rio de Janeiro.
	1.3. Relator: Ministro Antonio Anastasia.
	1.4. Representante do Ministério Público: Subprocurador-Geral Lucas Rocha Furtado.
	1.5. Unidade Técnica: Secretaria de Controle Externo de Tomada de Contas Especial (SecexTCE) .
	1.6. Representação legal: Thais Garcia Lopes (175074/OAB-RJ) , representando Alvaro Lopes; Felipe Ferreira (205055/OAB-RJ) e Marcio Alvim Trindade Braga (141.426/OAB-RJ) , representando Sylverio do Espirito Santo; Felipe Ferreira (205055/OAB-RJ) e Marcio Alvim Trindade Braga (141.426/OAB-RJ) , representando Sheila Magalhaes Touza; Felipe Ferreira (205055/OAB-RJ) e Marcio Alvim Trindade Braga (141.426/OAB-RJ) , representando Eli Guimaraes. 
	1.7. Determinações/Recomendações/Orientações: após a adoção das providências necessárias, os autos devem ser encaminhados à Secretaria de Recursos, nos termos do Despacho à peça 163.

Segunda Câmara

Alvaro Lopes (XXX.765.587-XX); Eli Guimaraes (XXX.818.567-XX); Fundacao Educacional de Duque de Caxias (28.754.117/0001-80); Sheila Magalhaes Touza (XXX.353.707-XX); Sylverio do Espírito Santo (XXX.087.467-XX).

ANTONIO ANASTASIA

Thais Garcia Lopes (175074/OAB-RJ), representando Alvaro Lopes; Felipe Ferreira (205055/OAB-RJ) e Marcio Alvim Trindade Braga (141.426/OAB-RJ), representando Sylverio do Espirito Santo; Felipe Ferreira (205055/OAB-RJ) e Marcio Alvim Trindade Braga (141.426/OAB-RJ), representando Sheila Magalhaes Touza; Felipe Ferreira (205055/OAB-RJ) e Marcio Alvim Trindade Braga (141.426/OAB-RJ), representando Eli Guimaraes.

TOMADA DE CONTAS ESPECIAL (TCE)

Secretaria de Controle Externo de Tomada de Contas Especial (SecexTCE).